# 其他应收款中的实质为并购企业的股权转让款，如何测试减值？

提问人：小辣椒 8530 时间：2019-03-02 23:36:40
请教各位大神一个问题。审计时，发现其他应收款中有这类实质事项：为并购企业的股权转让款的阶段付款 (没有做成长投而挂其他应收)，疑问一：客户将股权转让款的阶段付款放到其他应收款是否合理？
放其他应收款，还是放长投的操作关键支撑依据是什么？
疑问二：若认可放其他应收，未来几年审计时，是否对其他应收中的这一类型单独关注呢，关注点是什么呢？是否测试减值？若要测试，审计在测试时考虑的关键点和操作流程是什么呢？

回答人：chenyiwei
其他应收款、长期应收款都是货币性资产，因此预付的投资款不应列入这两个项目。如果截至期末尚未取得投资款对应的股东权利，则这部分投资款应列报为 “其他非流动资产——预付投资款”。期末减值测试的思路应遵循《企业会计准则第 8 号——资产减值》对股权投资的减值操作思路，而不是按照金融工具准则下对应收款项的减值。

提问人：小辣椒 8530 时间：2019-03-03 08:06:18
再请教版主以下问题：
1.取得支付的部分股权投资款对应的股东权利，具体在实务如何判断呢？
如果股权转让协议约定的是支付70%,签署移交备忘录。但现在只付了 30%,这种情况下，ifrs下能放在其他应收款-长期中吗？
2. 如果之后不能顺利并购，账面一直挂账，该如何处理呢？是否考虑退出机制的约定？

回答人：chenyiwei
1 、看是否修改股东名册，享有表决权、分红权等股东权利。 2 、也不可以。 3 、考虑退出机制的约定，具体情况个案处理。